# 是否该递延所得税资产？

提问人：airlin 时间：2021-07-08 08:05:07
请教陈版主：假设截至 2021 年 6 月 30 日，某公司收入 1000 万元，成本费用 700 万元，资产减值损失 10 万元（均由坏账准备形成），利润总额 290 万元。 利润总额-所得税费用=净利润，所得税费用=当期所得税费用+递延所得税费用，当期所得税费用=（利润总额+（-）纳税调整项） _25%_ 。该公司没有做纳税调整，即直接，当期所得税费用 _=_ 利润总额25%，但也计提了递延所得税费用10*25%=2.5万元（含在上述成本费用 700 万元中）
（借：递延所得税资产 贷：递延所得税费用）。 我个人以为，该公司不应该计提递延所得税费用，因为需将净利润调整为应纳税所得额，递延所得税费用才有存在的意义。不知这种理解是否正确，还请陈版主指点，谢谢您！

回答人：chenyiwei
不应这样理解。虽然在年度中间预缴企业所得税时没有进行纳税调整，但仍应在中期期末就年度末汇算清缴是时将进行的纳税调整与本中期相关的部分确认递延所得税资产、负债，并调整当期所得税费用和递延所得税费用。
例如，就主帖中的坏账准备调整事项 10 万元，涉及所得税的会计处理是：
借：所得税费用——递延所得税费用 2.5（假设税率25%，下同）
贷：递延所得税负债 2.5
年末纳税调整时，假设该 10 万元的坏账准备不能税前扣除，则：
借：递延所得税负债 2.5
贷：所得税费用——递延所得税费用 2.5
借：所得税费用——当期所得税费用 2.5
贷：应交税费 2.5
借：递延所得税资产 2.5
贷：所得税费用——递延所得税费用 2.5